th: ฮาร์ดแวร์ > เครื่องมือ > เครื่องมืองานปูน > เกรียงสำหรับงานปูน: เกรียงสำหรับงานอิฐ; เกรียงวัด; เกรียงสามเหลี่ยม
sk-SK: Náradie > Nástroje > Murárske náradie > Murárske lyžice: Murárske lyžice; Murárske lyžice; Špicaté murárske lyžice
pt-PT: Equipamento > Ferramentas > Ferramentas para alvenaria > Talochas para alvenaria: Espátulas de tijolo; Espátulas de medição; Espátulas apontadoras
tr: Hırdavat > Aletler > Duvarcı Aletleri > Taş Duvar Malaları: Tuğla Malaları; Ölçme Malaları; İşaretleme Malaları
zh-CN: 五金/硬件 > 工具 > 砌体工具 > 泥刀: 砌砖镘刀; 校准抹子; 勾缝刀
en: Hardware > Tools > Masonry Tools > Masonry Trowels: Brick Trowels; Gauging Trowels; Pointing Trowels
vi: Phần cứng > Công cụ > Dụng cụ nề > Cái bay của thợ nề: Bay gạch; Bay đo; Bay miết vữa
fr: Quincaillerie > Outils > Outils de maçonnerie > Truelles: Truelles à briques; Truelles de jaugeage; Truelles de pointage
fi: Rakentaminen > Työkalut > Muurarin työkalut > Muurauskauhat: Tiilikauhat; Tarkkuuskauhat; Teräväkärkiset kauhat
es: Bricolaje > Herramientas > Herramientas de albañilería > Palustres: Palustres para ladrillos; Palustres de medición; Palustres apuntadores
zh-TW: 硬體 > 工具 > 泥作工具 > 灰匙: 磚塊灰匙; 調配灰匙; 尖頭灰匙
da: Isenkram > Redskaber > Mureværktøj > Murske: Murske til mursten; Murske til måling; Pegende murske
el: Υλικά κατασκευών > Εργαλεία > Εργαλεία τοιχοποιίας > Μυστριά τοιχοποιίας: Μυστριά τούβλων; Μυστριά παχυμέτρησης; Μυστριά αρμογεμίσματος
lt-LT: Techninė įranga > Įrankiai > Mūrijimo įrankiai > Mūrijimo mentelės: Plytų mūrijimo mentelės; Matavimo mentelės; Smailios mentelės
de: Heimwerkerbedarf > Werkzeuge > Bauwerkzeuge > Maurerkellen: Ziegelkellen; Stukateurkellen; Spitzkellen
cs: Kutilství a řemeslo > Nářadí a nástroje > Zednické nástroje > Zednické lžíce: Zednická hladítka; Bernské zednické lžíce; Hamburské zednické lžíce špičaté
hu: Hardver > Szerszámok > Falazószerszámok > Falazósimítók: Téglasimítók; Mérősimítók; Mutatósimítók
it: Articoli di ferramenta > Utensili > Attrezzi per muratura > Cazzuole: Cazzuole per mattoni; Cazzuole di misurazione; Cazzuole di puntamento
nl: Bouwmaterialen > Gereedschap > Benodigdheden voor metselen > Troffels: Baksteentroffels; Meettroffels; Spittroffels
ro-RO: Feronerie > Unelte > Unelte de zidărie > Mistrii pentru zidărie: Mistrii pentru cărămidă; Mistrii de măsurare; Mistrii pentru vârfuri
ko: 철물 > 도구 > 미장 도구 > 미장 흙손: 벽돌 흙손; 둥근 흙손; 뾰족한 흙손
ja: DIY用品 > 工具 > 左官・舗装用ツール > 左官こて: レンガこて; ゲージこて; ポインティングこて
bg-BG: Железария > Инструменти > Инструменти за зидария > Зидарски мистрии: Тухлени мистрии; Тесни мистрии; Заострени мистрии
sl-SI: Gradbena oprema > Orodja > Zidarska orodja > Zidarske gladilke: Gladilke za opeko; Merilne gladilke; Koničaste gladilke
pt-BR: Ferragens > Ferramentas > Ferramentas para alvenaria > Colheres-de-pedreiro para alvenaria: Colheres-de-pedreiro para tijolo; Colheres-de-pedreiro de medição; Colheres-de-pedreiro de ponta
hr-HR: Željezarija > Alati > Zidarski alati > Zidarske lopatice: Lopatice za opeke; Zaobljene lopatice; Zašiljene lopatice
ru: Оборудование и технические изделия > Инструменты > Инструменты для кладки > Кельмы: Кельмы каменщика; Кельмы плиточника; Кельмы-отрезовки
nb: Maskinvare > Verktøy > Murerverktøy > Murersparkler: Mursteinsskjeer; Måleskjeer; Punktskjeer
pl: Sprzęt > Narzędzia > Narzędzia murarskie > Kielnie murarskie: Kielnie do cegły; Kielnie sztukatorskie; Kielnie kątowe
sv: Metallprodukter > Verktyg > Murningsverktyg > Brukslevar: Murslevar; Mätslevar; Spetsiga murslevar